【裁判字號】    92,聲再,279
【裁判日期】    920711
【裁判案由】    聲請再審
【裁判全文】
臺灣高等法院刑事裁定                            九十二年度聲再字第二七九號
    再審聲請人
    即受判決人  甲○○
右列聲請人因違反家庭暴力防治法案件，對於本院中華民國九十二年六月十日第二審
確定判決（九十年度上易字第三五八一號），聲請再審，本院裁定如左：
    主  文
再審之聲請駁回。
    理  由
一、聲請意旨如附件聲請再審狀所示。
二、按刑事訴訟法第四百二十一條規定不得上訴於第三審法院之案件，其經第二審確
    定之有罪判決，如就足生影響於判決之重要證據漏未審酌者，亦得為受判決人之
    利益，聲請再審。所謂漏未審酌，乃指第二審判決前已發現而提出之證據，未予
    審酌而言，苟被捨棄之證據，已於理由內敘明其捨棄之理由者，即非漏未審酌。
    此所謂重要證據，必須該證據已足認定受判決人應受無罪、或免訴、或輕於原審
    所認定之罪名方可，如不足以推翻原審所認定罪刑之證據，即非足生影響於原確
    定判決之重要證據。
三、經查，被告當時雖
    林鎮○○路六三九號十七樓，此業經賴淑芬於該保護令案件中供明。該案承辦書
    記官王俊琇於民國（下同）九十一年九月三日本院調查時供稱，本案於送到收發
    室時，可能是收發人員依據中山分局函所記載的地址輸入電腦，我從電腦列印送
    達證書，記載的就是台北市○○街一三八號九樓之一，但賴淑芬於八十八年十月
    十五日調查時曾經指明甲○○居住於樹林鎮○○路六三九號十七樓，所以送達證
    書上用手寫的部分（即樹林鎮○○路六三九號十七樓）是我寫的，我並沒有向四
    平街送達，我是向樹林鎮○○路六三九號十七樓送達。承辦該案之書記官依該址
    付郵送達，經樹林郵局對台北縣樹林鎮○○路六三九號十七樓為送達，因送達時
    無人受領，郵差乃製作送達通知書於應受送達人門首，並將訴訟文書寄存受送達
    人所屬之警察機關台北縣警察局樹林分局三多派出所，此有該案卷內所附之送達
    證書及樹林郵局八十九年一月七日0000000─三號函在卷可稽。又台北縣
    警察局樹林分局三多派出所警員李志慶於八十八年十月二十四日前往上址執行，
    被告在場但拒絕在保護令執行紀錄表簽章，但經住宅警衛丁文賢在場簽章證明，
    此有該局函附八十八年度暫家護字第七四號令之執行紀錄表可稽，茲原審所核發
    之暫時保護令經囑託郵政機關按上址送達，因未會晤被告本人，亦無法依家庭暴
    力防治法第十九條準用民事訴訟法第一百三十七條第一項之規定為補充送達，送
    達人乃於八十八年十月二十五日依同法第一百三十八條規定，將該裁定寄存於臺
    北縣警察局樹林分局三多派出所，並作送達通知書，黏貼於上開被告住所門首，
    以為送達，有送達證書附八十八年度暫家護字第七四號卷足憑，並有樹林郵局函
    附八十八年度暫家護抗字第四九號卷可稽。又被告確有於右揭時、地違反上開保
    護令行為之事實，業據告訴人賴淑芬於偵查中指訴綦詳，核與證人即告訴人住處
    大樓停車場管理員何武賢於偵查中及本院訊問時證稱：伊看過甲○○好幾回，八
    十八年十一月二日那次是伊去報警的，當時伊在地下室停車場，賴淑芬要使用地
    下室停車場的公有投幣電話，甲○○就對賴淑芬說你給我打電話看看，以此方式
    阻擾賴淑芬。賴淑芬私下要伊報案，伊報警後，甲○○就跑了等語相符。又被告
    於原審審理時供稱：伊曾打電話向告訴人賴淑芬要二百萬元，而伊很少打到告訴
    人公司，因為告訴人會馬上掛掉電話等語，足認告訴人指訴：被告打電話向其索
    討二百萬元一事並非子虛，另徵之電話錄音譯文亦載有關於二百萬元之相關內容
    等情，業經原確定判決審認明確並於理由中敘明詳實，則被告確有違反暫時保護
    令之行為，而聲請人所辯無違法行為且保護令之送達程序亦違法云云，亦難採信
    ，已如前述，是聲請人之犯行應堪認定，原確定判決尚難謂有何違誤。而本件聲
    請人主張原確定判決漏未審酌前揭聲請意旨所列諸項重要證據，惟查上開證據並
    不足以影響原確定判決，顯難認係足以影響於判決之重要證據漏未斟酌；而聲請
    人其他所陳各節亦不過是事實經過之描述及否認有恐嚇犯行而已，自難認有再審
    之事由，應予駁回。
據上論斷，應依刑事訴訟法第四百三十四條第一項，裁定如主文。
中      華      民      國    九十二    年      七      月     十一     日
                              台灣高等法院刑事第十二庭
                                    審判長法  官  劉  景  星
                                          法  官  陳  博  志
                                          法  官  陳  志  洋
右正本證明與原本無異。
不得抗告。
                                          書記官  蔡  佩  珊
中      華      民      國    九十二    年      七      月     十四     日


司法院資訊處製作；財團法人民間司法改革基金會備份。
